【裁判字號】    98,台上,155
【裁判日期】    980115
【裁判案由】    偽造貨幣等罪
【裁判全文】
最高法院刑事判決              九十八年度台上字第一五五號
上  訴  人  甲○○
上列上訴人因偽造貨幣等罪案件，不服台灣高等法院中華民國九
十七年八月二十八日第二審判決（九十六年度上訴字第四六一二
號，起訴案號：台灣板橋地方法院檢察署九十五年度偵字第二四
四九六號），提起上訴，本院判決如下：
    主  文
上訴駁回。
    理  由
一、偽造貨幣部分：
按刑事訴訟法第三百七十七條規定，上訴於第三審法院，非以判
決違背法令為理由，不得為之。是提起第三審上訴，應以原判決
違背法令為理由，係屬法定要件。如果上訴理由書狀並未依據卷
內訴訟資料，具體指摘原判決不適用何種法則或如何適用不當，
或所指摘原判決違法情事，顯與法律規定得為第三審上訴理由之
違法情形，不相適合時，均應認其上訴為違背法律上之程式，予
以駁回。本件上訴人甲○○上訴意旨略稱：(一)、扣案偽鈔之外觀
，與真鈔相去甚遠，不足亂真，無行使之可能，因而，隨意置放
雜物堆中。(二)、偽鈔並非在上訴人身上查獲，上訴人無意犯罪，
置放在家有三個月之久，同意帶同員警返回搜索，故不擔心被搜
出等語。
惟查：原判決依據上訴人在警詢自承，其自「小郭」之成年男子
處，收受偽造之面額新台幣（下同）一千元之通用紙幣七張，以
及審酌扣案之偽鈔尚以抽離自真鈔壹佰元券之折光變色安全線切
割黏貼在偽鈔上，且刻意弄成陳舊、破損之模樣，顯費心力甚多
之情，縱品質粗糙，如於光線昏暗之處或交易時間短暫場合（如
收費站）行使，未嘗不能矇混過關，故自「小郭」處收受上開偽
造之紙鈔，迄為警查獲時，已有三個月之久，仍加以保存，捨不
得丟棄。憑以認定上訴人有原判決事實欄所載之犯行，係觸犯刑
法第一百九十六條第一項後段意圖供行使之用而收集偽造通用紙
幣罪。核其業已敘明所憑之證據及認定之理由，從形式上觀察，
原判決並無違背法令之情形存在。上訴意旨所為以上指摘，核係
就原審判斷證據證明力之合法職權行使，漫指其違法，或重為單
純事實上之爭執，難謂係適法上訴第三審之理由，其上訴違背法
律上之程式，應予駁回。
二、竊盜部分：
按犯刑法第三百二十條第一項之竊盜罪案件，經第二審判決者，
不得上訴於第三審法院；第三審法院認為上訴有不應准許之情形
者，應以判決駁回之，刑事訴訟法第三百七十六條第一款、第三
百九十五條前段定有明文。本件原判決關於竊盜部分，屬上開不
得上訴於第三審法院之案件，自應以判決駁回之。
據上論結，應依刑事訴訟法第三百九十五條前段，判決如主文。
中    華    民    國  九十八  年    一    月   十五   日
                      最高法院刑事第五庭
                          審判長法官  陳  正  庸
                                法官  賴  忠  星
                                法官  林  秀  夫
                                法官  宋      祺
                                法官  陳  祐  治
      本件正本證明與原本無異
                                      書  記  官
中    華    民    國  九十八  年    一    月   二十   日
                                                     Ｍ


司法院資訊處製作；財團法人民間司法改革基金會備份。
